【裁判字號】    98,審勞再易,7
【裁判日期】    981229
【裁判案由】    再審之訴
【裁判全文】
臺灣臺北地方法院民事裁定           98年度審勞再易字第7號
再審原告    乙○○
再審被告    華南商業銀行股份有限公司
法定代理人  甲○○
上列當事人間請求恢復工作權益事件，再審原告對於民國93年3
月29日本院93年度北勞簡字第38號、93年11月17日本院93年度勞
簡上字第29號及97年8月14日97年度勞再易字第1號確定判決提起
再審之訴，本院裁定如下：
    主  文
再審之訴駁回。
再審訴訟費用由再審原告負擔。
    理  由
一、本件再審意旨略以：依公務人員任用法第37條規定，再審被
    告不得將其資遣；依公營事業移轉民營條例第3、4項規定，
    再審被告更應於民國87年1月22日至92年1月22日期間辦理資
    遣或按退休規定辦理退休。再審被告將其89、90、91年連續
    三年考核為丙等，進而於92年12月1日將其資遣，顯違反上
    開公營事業移轉民營條例，本院93年度北勞簡字第38號、93
    年度勞簡上字第29號及97年度勞再易字第1號確定判決顯然
    有民事訴訟法第496條第1項第9款、第3款及第1款規定之再
    審事由，爰於98年7月20日知悉此情後之98年7月29日提出本
    件再審之訴，並聲明廢棄上開確定判決，並請求確認僱傭關
    係存在云云。
二、按再審之訴，應於30日之不變期間內提起；其期間自判決確
    定時起算；判決於送達前確定者，自送達時起算；其再審之
    理由發生或知悉在後者，均自知悉時起算。又判決於上訴期
    間屆滿時確定。不得上訴之判決，於宣示時確定；不宣示者
    ，於送達時確定，民事訴訟法第500條第1項，第398條第1項
    本文、第2項分別定有明文。次按提起再審之訴，應表明再
    審理由，及關於再審理由並遵守不變期間之證據，其未表明
    者無庸命其補正。提起再審之訴之原告，如主張其再審理由
    知悉在後者，應就所主張之事實負舉證之責任（最高法院60
    年台抗字第538號、30年抗字第443號判例意旨參照）。
三、經查：
  (一)本院93年度勞簡上字第29號判決於93年12月8日宣示，97年
    度勞再易字第1號於97年8月14日判決，且均為不得上訴之判
    決，嗣於94年1月14日、97年8月25日送達再審原告，業經本
    院依職權調取93年北勞簡字第38號、93年度勞簡上字第29號
    恢復工作權益及97年度勞再易字第1號聲請再審民事卷宗查
    核明確，再審原告遲至98年7月29日始提起本件再審之訴，
    顯已逾30日之不變期間。
  (二)雖再審原告主張其於本院98年度勞訴字第71號給付退休金等
    事件審理時，再審被告曾同意其所為訴之變更，足見連續三
    年將再審原告考核丙等之處分已經消滅（見本院卷(一)第49頁
    ），益見其於斯時始知悉為原確定裁定基礎證物係遭偽造或
    變造，本件再審之訴，應已遵守30日之不變期間云云。惟其
    所稱之公務人員任用法及公營事業移轉民營條例早已公佈施
    行，自無事後始知悉之可言。又縱使再審被告於上開給付退
    休金等事件審理時，曾同意再審原告所為之訴之變更等情屬
    實，亦僅符合民事訴訟法第255條第1項第1款得變更或追加
    他訴之規定，並不發生實體法上之效果。再審原告以再審被
    告同意訴之變更，主張再審被告所為考核處分失其效力，再
    審事由顯然發生在後云云，對於民事訴訟法第255條之規定
    顯有誤會，洵不可取。況本院98年度勞訴字第1號給付退休
    金等事件，已經本院於98年8月12日判決駁回其訴，此有民
    事判決（網路版）在卷可稽（見本院卷(二)第3、4頁），更見
    再審原告所為主張未經本院予以肯認，再審原告執此主張
    本件有民事訴訟法第496條第1項第9款、第3款及第1款事由
    ，於法仍有未合，亦不足取。
  (三)此外，再審原告未就其知悉再審理由在後，且知悉在後之事
    實，提出更為具體之證據，揆諸上開說明，應認本件再審之
    訴為不合法，應予駁回。
三、據上論結，本件再審之訴為不合法，爰依民事訴訟法第502
    條第1項、第95條、第78條，裁定如主文。
中    華    民    國    98    年    12    月    29    日
                  民事勞工法庭  審判長法  官  朱漢寶
                                      法  官  蔡和憲
                                      法  官  許純芳
以上正本係照原本作成。
本裁定不得抗告。
中    華    民    國    99    年    1     月    4     日
                                      書記官  陳怡君

司法院資訊處製作；財團法人民間司法改革基金會備份。
